臺灣士林地方法院民事判決
110年度簡上字第192號
上  訴  人  葉明雄  
訴訟代理人  葉書佑律師
被上訴人    陳文弘  
訴訟代理人  陳文賢  
            徐春鳳  
上列當事人間請求損害賠償事件，上訴人對於中華民國110年5月
13日本院士林簡易庭110年度士簡字第400號第一審判決提起上訴
，本院於111年1月27日言詞辯論終結，判決如下：
    主  文
上訴駁回。
第二審訴訟費用由上訴人負擔。
    事實及理由
一、被上訴人主張：臺北市政府土地開發總隊於民國109年8月5
    日，在位於臺北市○○區○○○路0段00號之中洲區民活動中心，
    舉辦「社子島開發說明會」（下稱社子島說明會），伊因而
    前往參加，然於當日晚上7時43分許，竟遭同在場之被上訴
    人出右拳毆打左臉頰一下，使伊受有頭部外傷。伊因該傷害
    支出醫療費用新臺幣（下同）2,315元，並於2個月期間無法
    工作，損失薪資10萬元，且身心受創、精神痛苦，受有非財
    產上損害5,000元。爰依侵權行為法律關係，請求被上訴人
    如數賠償支出醫療費用、薪資損失及非財產上損害，求為判
    命上訴人給付10萬7,315元本息（被上訴人於原審逾上開部
    分之請求受敗訴判決，未據聲明不服，非本院審理範圍）。
二、上訴人則以：伊前往社子島說明會現場後，因遭被上訴人在
    大門口阻擋，並以高分貝音量挑釁，一時情緒失控，才揮拳
    毆打被上訴人臉部。而伊年事已高，且患有糖尿病、痛風等
    疾病，被上訴人則正值壯年，是伊前開毆打被上訴人臉部所
    為，絕無可能造成被上訴人受有頭部外傷，並因此須要休養
    2個月期間無法工作之嚴重傷勢等語，資為抗辯。
三、原審就被上訴人上開請求部分，為其勝訴之判決，並依職權
    為假執行之宣告，而駁回被上訴人其餘請求，上訴人就原審
    判決其敗訴部分不服，提起上訴，聲明：㈠原判決不利於上
    訴人部分應予廢棄。㈡前開廢棄部分，被上訴人於第一審之
    訴及假執行之聲請均駁回。被上訴人答辯聲明：上訴駁回。
四、被上訴人主張其於前開時、地，遭上訴人揮拳毆打臉頰等情
    ，為上訴人所不爭執，堪信為實。被上訴人主張其因遭上訴
    人毆打，受有頭部外傷之傷害，雖為上訴人否認。然查，被
    上訴人遭上訴人毆打翌日上午即至新北市立土城醫院急診，
    並經醫師診斷受有頭部外傷，此有診斷證明書可按（見原審
    卷第48頁），經本院向被上訴人就診之新北市立土城醫院，
    函詢以被上訴人就醫時主訴之傷勢及原因、經醫師診斷受頭
    部外傷之具體情形，及該傷勢有無可能係於就診前1日晚間
    遭人出右拳打中左臉頰所致等情，經該院以110年12月3日長
    庚院土字第1101250046號函覆以：「依病歷所載，病人陳君
    （即被上訴人）於109年8月6日至本院急診就醫，住院，經
    診斷為頭部外傷，經治療後於8月10日出院，病人於8月6日
    就醫時主訴前一晚被不認識的人用拳頭毆打左臉，亦主訴有
    頭暈、頭痛及噁心嘔吐症狀，併有意識不清之情形，另因病
    人之腦部斷層電腦血管攝影顯示其左側腦部有亮點疑為血塊
    ，故其傷勢確有可能係前一晚遭他人出拳打中左臉頰所致」
    （見本院卷第102、108頁），堪認被上訴人主張其因遭上訴
    人毆打，而受有頭部外傷之事實為可採，上訴人徒以其年事
    已高，且患有糖尿病、痛風等疾病，被上訴人正值壯年，抗
    辯其揮拳毆打被上訴人臉部，不可能造成被上訴人受有頭部
    外傷云云，並非可採。
六、按因故意或過失，不法侵害他人之權利者，負損害賠償責任
    。民法第184條第1項前段定有明文。上訴人毆打被上訴人，
    致其受有頭部外傷之傷害，乃故意不法侵害被上訴人之身體
    ，被上訴人依據前開規定，請求上訴人賠償其所受損害，自
    屬有據。又按不法侵害他人之身體或健康者，對於被害人因
    此喪失或減少勞動能力或增加生活上之需要時，應負損害賠
    償責任。不法侵害他人之身體或健康者，被害人雖非財產上
    之損害，亦得請求賠償相當之金額，民法第193條第1項、第
    195條第1項前段亦有明文。茲就被上訴人請求上訴人賠償各
    項損害，敘述如下：
㈠、醫療費用：
    被上訴人主張其因遭上訴人毆打所致之頭部外傷就醫，支出
    醫療費用2,315元，業提出診斷證明書及醫療收據為證（見
    原審卷第46至48頁），堪信為實，是被上訴人請求上訴人賠
    償醫療費用2,315元，應屬有據。
㈡、薪資損失：
    被上訴人主張其因遭上訴人毆打所致之頭部外傷，經醫囑須
    在家休養2個月，業據提出與其主張相符之診斷證明書為證
    （見原審卷第76頁），為可採信，上訴人抗辯依被上訴人所
    受傷勢，無須休養2個月之久云云，與該診斷證明書之醫囑
    事項不符，並非可採。又被上訴人主張其傷後確在家中休養
    2個月未工作，受有薪資10萬元之損失，業提出員工在職證
    明書、薪資收據、薪資工作證明及請假單為證（見原審卷第
    70至75、136至140頁），上訴人對此並不爭執，堪信為實。
    是被上訴人請求上訴人賠償薪資損失10萬元，亦屬有據。
㈢、非財產上損害：
    法院對於非財產上損害之酌定，應斟酌雙方之身分、地位、
    資力與加害之程度及其他各種情形核定相當之數額，其金額
    是否相當，自應依實際加害情形與被害人所受之痛苦及雙方
    之身分、地位、經濟狀況等關係決定之。本院斟酌兩造素不
    相識，上訴人竟對被上訴人暴力相向等本件傷害情節，與被
    上訴人所受傷勢及其痛苦程度，並兩造陳報之學、經歷、家
    庭經濟狀況及財產所得資料（見原審卷第44頁及限制閱覽卷
    ），認被上訴人請求上訴人賠償5,000元非財產上損害，應
    屬適當。
㈣、綜上，被上訴人因遭上訴人毆打致傷之侵權行為，得請求上
    訴人賠償醫療費用2,315元、薪資損失10萬元及非財產上損
    害5,000元，共計10萬7,315元。
七、綜上所述，被上訴人依民法第184條第1項前段、第193條、
    第195條規定之侵權行為法律關係，請求上訴人賠償所受損
    害共10萬7,315元，及自起訴狀繕本送達上訴人翌日即109年
    11月24日起至清償日止，按年息5%計算之利息，為有理由，
    應予准許。原審就上開應准許部分，判命上訴人如數給付並
    依職權為假執行之宣告，核無違誤，上訴意旨就此仍執陳詞
    指摘原判決不當，求予廢棄，為無理由，應駁回其上訴。
八、本件事證已臻明確，兩造其餘之攻擊或防禦方法及所用之證
    據，經本院斟酌後，認為均不足以影響本判決之結果，爰不
    逐一論列，併此敘明。
九、據上論結，本件上訴為無理由，依民事訴訟法第436 條之1
      第3 項、第449 條第1 項、第78條判決如主文。
中　　華　　民　　國　　111 　年　　2 　　月　　24　　日
                  民事第一庭  審判長法  官  蕭錫証
                                    法  官  劉逸成
                                    法  官  劉瓊雯
以上正本係照原本作成。
本判決不得上訴。
中　　華　　民　　國　　111 　年　　2 　　月　　24　　日
　　　　　　　　　　　　　　　　　 書記官   劉淑慧